【裁判字號】    90,上易,786
【裁判日期】    900725
【裁判案由】    傷害等
【裁判全文】
臺灣高等法院臺南分院刑事判決            九十年度上易字第七八六號  Ａ
      上  訴  人  臺灣臺南地方法院檢察署檢察官
      被      告  乙  ○  ○
右上訴人因被告傷害等案件，不服臺灣臺南地方法院九十年度易字第一八○號中華民
國九十年四月十二日第一審判決（起訴案號：臺灣臺南地方法院檢察署八十九年度偵
字第一○九一七號），提起上訴，本院判決如左：
      主      文
上訴駁回。
      事      實
一、乙○○前因買狗事宜與甲○○發生糾紛，乃於民國八十九年七月十二日下午五時
    許，先以電話聯絡適在臺南縣西港鄉烏竹村大廟後面芒果園內工作之甲○○，雙
    方於電話商談時再生爭執，乙○○即基於恐嚇犯意，以「都是你在作怪，等一下
    找人去打死你！」等語，恐嚇甲○○，使其心生畏懼，致生危害於安全之安全。
    乙○○於撥打電話恐嚇甲○○後，進而於同日晚上七時許，與三位不詳姓名成年
    男子共同駕車至甲○○前開芒果園內，並與前開三名成年男子基於傷害犯意之聯
    絡，分持鋁棒（未據扣案）及徒手毆打甲○○，致甲○○受有鼻道出血、左耳後
    血腫、左前腿挫傷、左前臂鈍傷併瘀腫、左大腿多數挫瘀傷、左頸部開放性傷口
    及左肋際鈍傷等傷害。
二、案經甲○○訴請臺灣臺南地方法院檢察署檢察官偵查起訴。
      理      由
一、訊據被告乙○○於偵審時雖坦承與告訴人甲○○發生扭打之事實，惟矢口否認有
    恐嚇及傷害犯行，辯稱：雙方於電話中曾發生爭執互罵，但伊絕無恐嚇告訴人，
    案發當時係告訴人先持圓鍬追打伊，伊不得已始還手，況當時僅伊單獨至芒果園
    ，並無其他人共同傷害告訴人等語。
二、經查被告乙○○與告訴人甲○○因買狗事宜發生糾紛，乃於民國八十九年七月十
    二日下午五時許，於電話商談時發生爭執，乃於同日晚上七時許與三位不詳姓名
    成年男子共同駕車至甲○○前開芒果園內，分持鋁棒（未據扣案）及徒手毆打甲
    ○○，致甲○○受有鼻道出血、左耳後血腫、左前腿挫傷、左前臂鈍傷併瘀腫、
    左大腿多數挫瘀傷、左頸部開放性傷口之事實，業據告訴人甲○○於偵審中指訴
    綦詳，並經目擊證人許連德於偵查及原審法院到庭證述屬實（詳八十九偵字第一
    ○九一七號卷第十頁正面），復有臺南縣佳里綜合醫院八十九年七月十二日所出
    具驗傷診斷書一份附卷足憑。其次參以被告乙○○亦供稱：案發當時係伊搶下圓
    鍬後，雙方發生互毆，並曾毆擊告訴人甲○○頭部等語（詳八十九偵字第一○九
    一七號卷第九頁背面第一行至第二行）；足證被告乙○○確有毆打告訴人甲○○
    成傷，極臻明確。被告乙○○雖一再辯稱：係告訴人甲○○先持圓鍬欲毆打伊，
    伊始行還手云云，然查告訴人甲○○雖曾持圓鍬欲行毆打被告乙○○，惟被告乙
    ○○既已搶下告訴人甲○○所持圓鍬，所受現實惡害即已消失，其續行傷害告訴
    人甲○○成傷，難謂無傷害故意。故被告乙○○辯稱：伊無傷害故意云云，顯非
    可採。又被告乙○○案發當日夥同三位不詳姓名成年男子至前揭芒果園內，共同
    毆打告訴人乙節，亦據告訴人甲○○指訴甚詳，並經證人即目擊雙方發生衝突之
    許連德於偵審中結證屬實（詳八十九偵字第一○九一七號卷第十五頁背面）。本
    院另參以該芒果園主謝國賢於偵查中具結證稱：當日伊趕至芒果園時，雙方打架
    業已終了，伊未親自目睹被告乙○○毆打告訴人甲○○，然確曾看見四人開車離
    去，當日下午另有人打電話恐嚇告訴人甲○○等語（詳同上偵卷第十五頁正面）
    。又被告乙○○右手掌連同右前腕部位，業經手術截肢，屬殘廢之人，單憑一己
    之力，殊難毆傷告訴人甲○○；足證告訴人甲○○指稱：被告乙○○當時與三姓
    名不詳成年男子共同傷害伊乙節，即屬信而有徵之事實，堪以採信。被告乙○○
    辯稱：僅伊單獨前往云云，自非可採。
三、次查被告乙○○於右揭時地恐嚇告訴人甲○○部分，迭據告訴人甲○○於偵審中
    指訴在卷，參酌證人謝國賢亦證稱：案發當日下午另有人打電話恐嚇告訴人甲○
    ○等語，而被告乙○○於原審法院亦供稱：雙方於電話中確有發生爭執，進而互
    罵等語。證以被告乙○○當晚即夥同三位不詳姓名成年男子至前揭芒果園內，共
    同毆傷告訴人甲○○，諸如前述。依此而論，雙方既然先於電話中動怒互罵，復
    趕至前述芒果園內毆傷告訴人甲○○，故告訴人甲○○指訴被告乙○○曾以前開
    言語恐嚇，即非無據，被告乙○○辯稱：伊未恐嚇告訴人甲○○云云，顯無可採
    。綜上所述，被告乙○○傷害等犯行，事證明確，堪以認定。
四、核被告乙○○所為，係犯刑法第三百零五條恐嚇危安罪及第二百七十七條第一項
    傷害罪。被告乙○○與前述三位不詳姓名成年男子間互有犯意之聯絡及行為之分
    擔，應論以共同正犯。又被告乙○○以加害告訴人生命之事相脅，進而實施傷害
    告訴人身體之犯行，其恐嚇安全之危險犯，應為實施傷害之實害犯所吸收，不另
    論罪。
五、公訴意旨另以：乙○○於八十九年七月十二日晚上七時許，傷害甲○○之際，復
    基於毀損故意，毀損甲○○所有玉鐲、手錶、行動電話及在場椅子等物，因認甲
    ○○另涉有刑法第三百五十四條毀損罪云云。（一）訊據被告乙○○堅決否認涉
    有毀損罪嫌，辯稱：前開物品應係雙方扭打時，不慎毀損所致等語。（二）經查
    告訴人甲○○於原審法院調查時供稱：前開玉鐲、手錶及行動電話等物，於發生
    爭執之際，均經其配戴於手腕等身體部位，而受損木質椅子亦在現場，依此而論
    雙方既曾發生扭打之肢體接觸，則雙方身上所攜帶及置於現場物品，不免因碰撞
    而發生毀損情事，何況前開玉鐲、手錶及行動電話復屬極易因外力撞擊而受損之
    結果，至於受損木質椅子原置於扭打現場，被告乙○○辯稱：前開物品乃因雙方
    扭打時受損，而非伊故意毀損乙節，尚與事實相符，應可憑採；此外復查無其他
    積極證據足認被告乙○○於傷害告訴人之際，另有毀損前開物品之故意，故被告
    乙○○被訴毀損前開物品罪嫌部分，應屬不能證明。惟因公訴人認該部分與前開
    傷害成罪部分，具有為牽連犯裁判上一罪關係，原審法院並就該部分不另為無罪
    之諭知。
六、原審以被告乙○○傷害及恐嚇部分罪證明確，因予適用刑法第二十八條、第二百
    七十七條、第四十一條第一項前段、罰金罰鍰提高標準條例第一條前段、第二條
    規定，並審酌被告乙○○僅因細故爭執，即以前開手段攻擊告訴人，犯罪後坦承
    互毆部分犯行與所生危害等一切情狀，量處有期徒刑四月，復諭知如易科罰金以
    三百元折算一日之標準。另敘明被告乙○○與前揭三位成年男子共同犯罪所用鋁
    棒，未據扣案，為免日後執行困難，爰不另為沒收之旨。本院經核原判決認事用
    法，並無不合，量刑亦稱允當。上訴意旨，指摘原判決不當，為無理由，應予駁
    回。
據上論斷，應依刑事訴訟法第三百六十八條，判決如主文。
本案經檢察官李傳來到庭執行職務。
中    華    民    國      九十      年      七      月      二十五      日
                                  臺灣高等法院臺南分院刑事第五庭
                                      審判長法官  茆    臺    雲
                                            法官  蔡    長    林
                                            法官  李    文    福
右正本證明與原本無異。
不得上訴。
                                      法院書記官  趙    玲    瓏
中    華    民    國      九十      年      七      月      二十七      日
附錄：本判決論罪科刑法條
中華民國刑法第二百七十七條
 (普通傷害罪)
傷害人之身體或健康者，處三年以下有期徒刑、拘役或一千元以下罰金。


司法院資訊處製作；財團法人民間司法改革基金會備份。
